【裁判字號】    92,親,40
【裁判日期】    920530
【裁判案由】    確認父子關係不存在
【裁判全文】
臺灣高雄地方法院民事判決  九十二年親字第四○號
    原      告    甲○○
    被      告    丙○○
    兼法定代理人  乙○○
                          現於臺灣高雄監獄執行中
右當事人間否認子女事件，本院判決如左：
    主    文
確認被告丙○○（男，民國九十二年三月十日生）非被告乙○○與原告之婚生子。
訴訟費用由原告負擔。
    事實及理由
一、原告起訴主張：原告與被告乙○○於民國八十六年九月七日結婚，詎被告乙○○
    於八十八年八月二十六日，因犯強盜罪遭法院收押，並被判處有期徒刑九年，進
    而發監執行迄今，兩造自被告乙○○於八十八年八月二十六日收押後，即未再同
    居。原告於分居期間與第三人於九十二年三月十日產下一子即被告丙○○。原告
    與被告乙○○既長期分居且未再有性行為，足見被告劉豪憶顯非原告與被告乙○
    ○之子女。是依民法第一千零六十三條第二項規定，訴請判決如聲明所示。
二、被告則以：對原告主張之事實不爭執，對原告之聲明無意見。
三、按「從子女出生日回溯第一百八十一日起至第三百零二日止為受胎期間」、「妻
    之受胎，係在婚姻關係存續中者，推定其所生子女為婚生子女」、「前項推定，
    如夫妻之一方能證明妻非自夫受胎者，得提起否認之訴。但應於知悉子女出生之
    日起，一年內為之」，民法第一千零六十二條第一項、第一千零六十三條第一項
    、第二項分別定有明文。
四、經查：原告主張之上開事實，業據其提出出生證明書、本院九十一年度婚字第六
    ０八號民事判決、受刑人在監執行證明書、戶籍謄本各一份為證。又，被告因犯
    強盜罪遭法院於八十八年八月二十六日收押，其被判處有期徒刑九年，進而發監
    執行迄今一情，亦經本院依職權調取被告乙○○在監在押資料表及刑案資料查註
    紀錄表核閱無訛。是依上開證據資料，堪認原告主張係為真實。本件被告劉豪憶
    既與被告乙○○不具有親子血緣關係，從而，原告依首揭法律規定，向本院提起
    否認子女之訴，訴請確認被告丙○○並非原告與被告乙○○之婚生子，洵屬有據
    ，應予准許。
五、原告於本件訴訟雖為勝訴之當事人，惟事情肇因為原告所起，被告之行為，按當
    時之訴訟程度為防禦權利所必要，本院酌量情形，爰命原告負擔全部訴訟費用，
    併此敘明。
六、訴訟費用負擔之依據：民事訴訟法第八十一條第二款，判決如主文。
中      華      民      國    九十二    年      五      月     三十     日
                              臺灣高雄地方法院家事法庭
~B法      官  施柏宏
右為正本係照原本作成。
如對本判決上訴，須於判決送達後廿日內向本院提出上訴狀並表明上訴理由，如於宣
示後送達前提起上訴者須於送達後十日內補提上訴理由書（須附繕本）。
中      華      民      國    九十二    年      五      月     三十     日
~B法院書記官  陳惠玲


司法院資訊處製作；財團法人民間司法改革基金會備份。
